【裁判字號】    92,訴,2265
【裁判日期】    921215
【裁判案由】    毒品危害防制條例
【裁判全文】
臺灣高雄地方法院刑事判決                        九十二年度訴字第二二六五號
    公  訴  人  臺灣高雄地方法院檢察署檢察官
    被      告  甲○○
右列被告因違反毒品危害防制條例案件，經檢察官提起公訴（九十二年度毒偵字第四
六０五號），嗣因被告就被訴事實為有罪之陳述，並聽取當事人意見後，改依簡式審
判程序，判決如左：
    主  文
甲○○施用第一級毒品，累犯，處有期徒刑捌月，扣案海洛因壹包（淨重零點零肆公
克、包裝重零點貳貳公克），沒收銷燬之。
    事  實
一、甲○○前違反因肅清煙毒條例案件，經臺灣高等法院高雄分院及本院分別判處有
    期徒刑三年、三年二月確定，於民國八十五年七月二十三日因接續執行縮短刑期
    假釋出獄，於八十九年三月五日因假釋未經撤銷以執行完畢論。又於九十年間因
    施用第一級毒品海洛因案件，經依本院九十年度毒聲字第五六七一號裁定送臺灣
    高雄看守所附設勒戒處所觀察、勒戒後，認有繼續施用毒品之傾向，由本院以九
    十年度毒聲字第六二五０號裁定入戒治處所施以強制戒治，因其成效經評定為合
    格，無繼續戒治之必要，由本院以九十一年度毒聲字第一七三八號裁定停止戒治
    ，再因違反保護管束情節重大，由本院以九十一年度毒聲字第五一０四號裁定撤
    銷停止戒治，而經強制戒治期滿，由臺灣高雄地方法院檢察署檢察官於九十二年
    二月二十四日，以九十二年度戒毒偵字第一六七號不起訴處分確定。詎仍不知悔
    改，復於九十二年七月二十一日某時（起訴書誤為九十二年七月二十二日二十三
    時五十五分回溯二十四小時內某時），在高雄市旗津區上竹里上竹巷一三０之一
    號住處（起訴書誤為：某不詳處所），以將海洛因置於針筒內注射之方式，施用
    第一級毒品海洛因一次，為警於同年月二十二日二十三時五十五分許，在高雄市
    旗津區○○路十號前查獲，並扣得第一級毒品海洛因淨重０．０四三公克（包裝
    重０．二二公克）。
二、案經高雄市政府警察局鼓山分局報由臺灣高雄地方法院檢察署檢察官偵查起訴。
    理  由
壹、程序方面：
    按本件被告所犯係死刑、無期徒刑、最輕本刑為三年以上有期徒刑以外之罪，其
    於準備程序就前揭被訴事實為有罪之陳述，經受命法官告知簡式審判程序之旨，
    並聽取其與公訴人之意見後，本院認無不得或不宜改依簡式審判程序進行之處，
    爰依刑事訴訟法第二百七十三條之一第一項、第二百八十四條之一，裁定本件由
    受命法官獨任進行簡式審判程序，合先敘明。
貳、實體方面
  一、訊據被告對右揭時、地之犯罪事實均坦承不諱，本院復審酌：
    (一)被告甲○○於九十年間因施用第一級毒品海洛因案件，經依本院九十年度毒聲
      字第五六七一號裁定送臺灣高雄看守所附設勒戒處所觀察、勒戒後，認有繼續
      施用毒品之傾向，由本院以九十年度毒聲字第六二五０號裁定入戒治處所施以
      強制戒治，因其成效經評定為合格，無繼續戒治之必要，由本院以九十一年度
      毒聲字第一七三八號裁定停止戒治，再因違反保護管束情節重大，由本院以九
      十一年度毒聲字第五一０四號裁定撤銷停止戒治，而經強制戒治期滿，由臺灣
      高雄地方法院檢察署檢察官於九十二年二月二十四日，以九十二年度戒毒偵字
      第一六七號不起訴處分確定，有本院被告院內索引卡紀錄表、台灣高等法院被
      告全國前案紀錄表及不起訴處分書各一份在卷可查。是被告於涉本案之前，業
      已一犯施用毒品。
    (二)海洛因施用入人體後水解還原成嗎啡，再循嗎啡之代謝方式排出體外，業據行
      政院衛生署藥物食品檢驗局七十三藥檢壹字第○三○二二一號函說明綦詳，且
      依醫學臨床實驗及根據英國藥學會出版Ｉｓｏｌａｔｉｏｎ  ａｎｄ  Ｉｎｄ
      ｅｎｔｉｆｉｃａｔｉｏ  ｏｆ  Ｄｒｕｇｓ乙書第二九三頁載明：海洛因經
      注射入人體後，在體內迅速水解成６Ｍｏｎｏａｃｅｔｙ  Ｉｍｏｒｐｈｉｎ
      ｅ，再緩緩繼續水解成嗎啡，然後再循嗎啡之代謝方式排出，同書第四三一至
      四三二頁並載有：嗎啡經注射入人體後，約百分之五十以上於八小時內自尿中
      排出，至二十四小時排出約百分之九十，但四十八小時後仍有微量可檢出等語
      。
    (三)又以ＧＣ／ＭＳ（即氣相層析質譜儀分析法）方法檢驗，係檢品經氣化後，通
      過層析管分離純化，再將純化後之成分循序送入質譜儀做個別鑑定。因質譜儀
      所測定之圖譜，在化學上被公認具有指紋特性，故可據以完全判定該檢品係為
      何種化合物，職是，台北榮民總醫院即認為「若以氣相層析質譜儀（ＧＣ／Ｍ
      Ｓ）作藥物及其代謝產物之定性及定量分析，幾乎不會有偽陽性反應產生」，
      此經該院八十三年四月七日以八三北總內字第三○五九號函示明確。經查，被
      告於九十二年七月二十三日九時十五分許於警局所採集之尿液，經送往高雄市
      立凱旋醫院以ＧＣ／ＭＳ方法檢驗後，結果確呈嗎啡陽性反應，有本院卷存該
      院九十二年八月七日煙毒尿液檢驗成績書、尿液送驗對照管制表可稽。
    (四)再者，扣案之白色粉末一包，經送法務部調查局檢驗，確實為海洛因，有卷存
      該局九十二年八月二十二日調科壹字第二二○○一五七八○號鑑定通知書可資
      證明。
    (五)綜上所述，本件事證明確，被告二犯施用第一級毒品海洛因犯行應堪認定。
  二、查海洛因係屬毒品危害防制條例第二條第二項第一款所規定之第一級毒品，核
      被告所為，係犯毒品危害防制條例第十條第一項施用第一級毒品罪。被告持有
      毒品，復進而施用，其持有毒品之低度行為，為施用毒品之高度行為所吸收，
      不另論罪。又被告甲○○前違反因肅清煙毒條例案件，經臺灣高等法院高雄分
      院及本院分別判處有期徒刑三年、三年二月確定，於八十五年七月二十三日因
      接續執行縮短刑期假釋出獄，於八十九年三月五日因假釋未經撤銷以執行完畢
      論，有上開本院被告院內索引卡紀錄表、台灣高等法院被告全國前案紀錄表及
      不起訴處分書各一份在卷可查，其受有期徒刑執行完畢，於五年以內再犯本件
      最重本刑為有期徒刑以上之罪，為累犯，應依刑法第四十七條之規定，加重其
      刑。又被告係於於九十二年七月二十一日某時，在高雄市旗津區上竹里上竹巷
      一三０之一號住處，業據被告於本院審理時供陳在卷，應以被告於本院所述為
      可採，起訴書記載九十二年七月二十二日二十三時五十五分回溯二十四小時內
      某時，在某不詳處所，容有誤會。本院審酌被告前多次觸犯施用毒品，業如上
      所述，竟再為本案犯行，足見其不思悔改，自制力亦顯不佳；惟另考量被告於
      本院審理時即能坦承犯行，犯後態度良好，而其施用毒品行為於本質上係屬自
      我戕害行為，並未對社會造成直接而過鉅之損害，反社會性之程度應屬較低等
      一切情狀，酌情量處如主文所示之刑，以資懲儆。至扣案白色粉末一包，淨重
      ０．０四公克（包裝重０．二二公克），經送驗後確實為第一級毒品海洛因，
      業如上開所述，應依毒品危害防制條例第十八條第一項前段規定，沒收銷燬之
      。
參、據上論斷，應依刑事訴訟法第二百七十三條之一第一項、第二百八十四條之一、
    第二百九十九條第一項前段，毒品危害防制條例第十條第一項、第十八條第一項
    ，刑法第十一條前段、第四十七條，判決如主文。
中      華      民      國    九十二    年     十二     月     十五     日
                                  臺灣高雄地方法院刑事第十三庭
                                      法  官  曾吉雄
右正本證明與原本無異。
如不服本判決，應於判決送達後十日內，向本院提出上訴狀。
                                      書記官  唐美玲
中    華    民    國    九十二    年     十二      月       十七       日
本件論罪科刑法條：
毒品危害防制條例第十條第一項：
施用第一級毒品者，處六月以上五年以下有期徒刑。


司法院資訊處製作；財團法人民間司法改革基金會備份。
